# 关于外币报表折算问题

提问人：abccbab 时间：2018-05-15 10:45:05
陈版： 您好！关于外币报表折算问题想咨询几个问题： 被审计公司A有一家香港的子公司B是以美元作为记账本位币，现要将其纳入合并报表。子公司无法提供以计价的财务报表。 问题一：关于利润表的折算，收入费用发生时，企业并未记录交易发生日的即期汇率及近似汇率。由于收入费用交易量比较大，可否用全年的平均汇率（6.7518）折算全年的利润表数据？ 问题二：关于所有者权益变动表的折算，盈余公积是按照发生时的即期汇率折算的，是否是按照 12 月 31 日的汇率折算？

回答人：chenyiwei
利润表项目的发生笔数较多的，可按全年加权平均汇率折算。全年加权平均汇率的确定方法可能有多种，例如【（年初汇率+年末汇率）/2】或者【（年初汇率+各月月末汇率）/13】等。 建议对未分配利润中的提取盈余公积数字和盈余公积中对应的本期提取数，以及其他所有者权益内部结转性质的项目，按照【（折算后年初未分配利润+折算后本年度归母净利润）/（原币年初未分配利润+原币本年净利润）】确定的折算汇率进行折算。